# 免税合并的相关问题，求陈老师解答

提问人：bqksx24 时间：2013-12-03 15:46:37
背景是这样的， A公司买了B公司的股权，符合 59 号文免税合并的规定，所以A公司对B公司的股权计税基础是按原来的计税基础确定的，会计上是按公允价值入账的，差异计入了DTL。 然后现在，国资委出来了，要把A公司持有的B公司股权全部无偿划转给另一个国资委的资产管理公司。 请问现在，A公司该怎么做会计和税务处理啊？

回答人：chenyiwei
会计处理： 1 、A公司个别报表层面：按照所划转的长期股权投资的账面价值，贷记“长期股权投资”，借记资本公积。（资本公积如果不足冲减的，则继续依次冲减留存收益） 2 、A公司合并报表层面，将B公司相关的各项资产、负债（包括DTL和商誉）冲减合并报表层面的资本公积。（资本公积如果不足冲减的，则继续依次冲减留存收益）
税务处理请其他熟悉此问题的网友协助，谢谢！

提问人：hcl1986 时间：2013-12-04 08:10:59
陈版，在A公司个别报表及合并报表层面为什么调整资本公积？

回答人：chenyiwei
因为国资委是以出资人（股东）的身份从企业取得部分资产，相当于企业对股东的分配，所以直接冲减权益。